# 投资性房地产部分拟出售，剩余部分是否参考市价

提问人：rickymost 时间：2023-04-14 09:51:11
陈老师您好！
甲公司市属国企三级企业，因原先收到抵债房产均已计入投资性房地产出租，并按成本法核算，现该企业拟出售其中 10 套，剩余仍挂账投资性房地产成本法核算，
1、如果该 10 套评估后出售，但评估价已低于账面价值，持有的剩余投资性房地产是否也要计提减值？持有待售资产是否也应计提减值，不再计提折旧？
2、如果第一次评估后，拟出售房产仍未售出，下次挂牌出售仍需评估，如果评估后仍是再次降低了减值，是否持有待售及投资性房地产均需再提减值？
3、如果拟出售部分已出售，后续企业没有再进行评估，是否对剩余的投资性房地产仍需每年进行减值测试，并计提减值？
谢谢陈老师。

回答人：chenyiwei
1、如果该 10 套评估后出售，但评估价已低于账面价值，则应表明持有的剩余投资性房地产也已存在减值迹象，对其谨慎进行减值测试和计提减值准备。
2、持有待售资产（符合CAS 42定义和确认条件的）不计提折旧和摊销。但需谨慎关注是否满足持有待售认定条件，特别是可随时按当前状态交付，以及已有确定的出售承诺。
3、是。如果拟出售部分已出售，后续企业没有再进行评估，则对剩余的投资性房地产仍需每年进行减值测试，并计提减值。